【裁判字號】    92,訴,507
【裁判日期】    920528
【裁判案由】    違反槍砲彈藥刀械管制條例
【裁判全文】
臺灣彰化地方法院刑事判決                          九十二年度訴字第五七號
    公  訴  人  臺灣彰化地方法院檢察署檢察官
    被      告  甲○○
右列被告因違反槍砲彈藥刀械管制條例案件，經檢察官提起公訴（九十二年度偵字第
一七０九號），本院判決如左：
    主  文
甲○○未經許可，持有可發射子彈具有殺傷力之改造手槍，處有期徒刑壹年拾月，併
科罰金新臺幣拾萬元，罰金如易服勞役，以新臺幣玖佰元即銀元佰元折算壹日。緩
刑肆年，緩刑期內付保護管束。
扣案之改造手槍貳枝（含彈匣貳個，槍枝管制編號0000000000號、000
0000000號）、子彈貳拾顆均沒收。
    事  實
一、甲○○於民國九十年七月初，在彰化縣福興鄉秀厝村秀厝巷二二號，因打掃其姐
    夫李進龍（業已身歿）之房間時，發現仿ＢＥＲＥＴＴＡ廠８４型半自動手槍製
    造之玩具手槍換裝土造金屬槍管而成、可發射子彈具殺傷力之改造手槍二枝（槍
    枝管制編號分別為0000000000號、0000000000號）及改造
    子彈三十五顆（經送鑑定試射十二顆完畢，其中一顆不具殺傷力），即未經中央
    主管機關內政部之許可而持有之，嗣於九十二年二月十三日十八時三十分許，在
    彰化縣伸港鄉○○路四六號建物內為警當場查獲，並扣得前揭改造之手槍二枝及
    子彈三十五顆。
二、案經彰化縣警察局和美分局報告臺灣彰化地方法院檢察署檢察官偵查起訴。
    理  由
一、右開事實，業據被告甲○○於偵查及本院審理中坦承不諱，並有扣案之槍、彈及
    照片等在卷可資佐證，且扣案之槍、彈經送內政部警政署刑事警察局鑑驗之結果
    ，認該二枝改造手槍均係係仿ＢＥＲＥＴＴＡ廠８４型半自動手槍製造之玩具手
    槍換裝土造金屬槍管而成之改造手槍，機械性能良好，可擊發適用之子彈，認具
    殺傷力；改造子彈三十五顆，均係由玩具槍用金屬彈殼加裝直徑約八．九ｍｍ金
    屬彈頭組合而成，採樣十二顆試射結果，一顆無法擊發，認不具殺傷力，十一顆
    可擊發，認具殺傷力，此有該局九十二年四月二日刑鑑字第０九二００二九七八
    九號槍彈鑑定書附卷可稽；事證明確，被告之自白與事實相符，其犯行應堪認定
    。
二、核被告所為，係犯槍砲彈藥刀械管制條例第十一條第四項之未經許可持有可發射
    子彈具有殺傷力之槍枝罪，及同條例第十二條第四項之未經許可持有子彈罪。被
    告同時持有手槍二枝及子彈三十五顆之行為，觸犯槍砲彈藥刀械管制條例第十一
    條第四項、第十二條第四項之二罪，係一行為觸犯該二罪名，為想像競合犯，應
    從一較重之槍砲彈藥刀械管制條例第十一條第四項未經許可持有具殺傷力之改造
    手槍罪處斷。爰審酌被告素行尚佳，無任何不良前科紀錄（參卷附臺灣高等法院
    被告全國前案紀錄表），及其犯罪之動機、目的、手段，潛在危害匪淺，暨犯罪
    後坦承犯行、態度良好等一切情狀，量處如主文所示之刑，並就併科罰金部分諭
    知易服勞役之折算標準，以資懲儆。末查，被告未曾受有期徒刑以上刑之宣告，
    此有臺灣高等法院被告全國前案紀錄表一份在卷可憑，其因一時失慮，偶罹刑典
    ，經此論罪科刑之教訓，應知所警惕而無再犯之虞，本院認所宣告之刑以暫不執
    行為適當，諭知緩刑四年，並為收矯正之效，併宣告緩刑期內付保護管束，以策
    自新。又原槍砲彈藥刀械管制條例第十九條第一項規定：「犯第七條、第八條、
    第十條、第十一條、第十二條第一項至第三項、第十三條第一項至第三項之罪，
    經判處有期徒刑者，應於刑之執行完畢或赦免後，令入勞動場所，強制工作，其
    期間為三年。」業於九十年十一月十四日修正刪除，依刑法第二條第一項規定，
    自不得宣告強制工作，併此敘明。至扣案之改造手槍二枝（含彈匣二個，槍枝管
    制編號0000000000號、0000000000號），及試射驗餘之子
    彈二十三顆係屬違禁物，應依刑法第三十八條第一項第一款之規定宣告沒收，另
    扣案具有殺傷力之改造子彈十一顆，因鑑定試射滅失，故不另為沒收之諭知，併
    予敘明。
據上論斷，應依刑事訴訟法第二百九十九條第一項前段，槍砲彈藥刀械管制條例第十
一條第四項、第十二條第四項、刑法第十一條前段、第五十五條、第四十二條第二項
、第七十四條第一款、第九十三條第一項、第三十八條第一項第一款，罰金罰鍰提高
標準條例第二條，現行法規所定貨幣單位折算新臺幣條例第二條，判決如主文。
本案經檢察官施教文到庭執行職務。
中    華    民    國    九十二    年      五      月      二十八        日
                                臺灣彰化地方法院刑事第二庭
                                    法      官  吳  俊  螢
右正本證明與原本無異。
如不服本判決，應於送達後十日內向本院提出上訴狀(須附繕本)。
告訴人或被害人對於判決如有不服具備理由請求檢察官上訴者，其上訴期間之計算係
以檢察官收受判決正本之日期為準。
                                    法院書記官  莊  玉  惠
中    華    民    國    九十二    年      五      月      二十九        日
槍砲彈藥刀械管制條例第十一條
未經許可製造、販賣或運輸彈藥者，處六月以上五年以下有期徒刑。
意圖供自己或他人犯罪之用，而犯前項之罪者，處一年以上七年以下有期徒刑，得併
科五萬元以下罰金。
未經許可無故持有、寄藏或意圖販賣而陳列彈藥者，處三年以下有期徒刑。
第一項及第二項之未遂犯罰之。
修正後
未經許可，製造、販賣或運輸第四條第一款所稱其他可發射金屬或子彈具有殺傷力之
各式槍砲者，處五年以上有期徒刑，併科新臺幣一千萬元以下罰金。
未經許可，轉讓、出租或出借前項所列槍砲者，處三年以上十年以下有期徒刑，併科
新臺幣七百萬元以下罰金。
意圖供自己或他人犯罪之用，而犯前二項之罪者，處無期徒刑或七年以上有期徒刑，
併科新臺幣一千萬元以下罰金。
未經許可，持有、寄藏或意圖販賣而陳列第一項所列槍砲者，處一年以上七年以下有
期徒刑，併科新臺幣七百萬元以下罰金。
第一項至第三項之未遂犯罰之。
槍砲彈藥刀械管制條例第十二條
未經許可製造、販賣或運輸刀械者，處一年以下有期徒刑。
意圖供自己或他人犯罪之用，而犯前項之罪者，處三年以下有期徒刑，得併科三萬元
以下罰金。
未經許可無故持有或意圖販賣而陳列刀械者，處六月以下期徒刑、拘役或三千元以下
罰金。
第一項及第二項之未遂犯罰之。
修正後
未經許可，製造、販賣或運輸子彈者，處一年以上七年以下有期徒刑，併科新臺幣五
百萬元以下罰金。
未經許可，轉讓、出租或出借子彈者，處六月以上五年以下有期徒刑，併科新臺幣三
百萬元以下罰金。
意圖供自己或他人犯罪之用，而犯前二項之罪者，處三年以上十年以下有期徒刑，併
科新臺幣七百萬元以下罰金。
未經許可，持有、寄藏或意圖販賣而陳列子彈者，處五年以下有期徒刑，併科新幣三
百萬元以下罰金。
第一項至第三項之未遂犯罰之。


司法院資訊處製作；財團法人民間司法改革基金會備份。
